【裁判字號】    92,易,708
【裁判日期】    920627
【裁判案由】    家庭暴力防治法等
【裁判全文】
臺灣臺北地方法院刑事判決                          九十二年度易字第七八號
    公  訴  人  臺灣臺北地方法院檢察署檢察官
    被      告  甲○○
右列被告因家庭暴力防治法等案件，經檢察官提起公訴（九十二年度偵字第三六五九
號），本院判決如左：
    主  文
甲○○違反法院依家庭暴力防治法第十三條所為之禁止實施身體上不法侵害行為之民
事通常保護令裁定，處有期徒刑月，如易科罰金以佰元折算壹日。緩刑貳年，緩
刑期內付保護管束，並禁止對劉金枝實施家庭暴力行為。
    事  實
一、甲○○曾於民國九十一年間因侵占遺失物案件，經本院判處罰金一千元確定，甫
    於九十二年一月十七日執行完畢。其與劉金枝係配偶，具有家庭暴力防治法第三
    條第一款所稱家庭成員關係。緣甲○○屢因酒後對劉金枝施以肢體及言語上之家
    庭暴力，經本院於九十一年五月八日以九十一年家護字第一九一號民事通常保護
    令，裁定令其不得對劉金枝實施身體或精神上不法侵害行為，有效期限為十二個
    月。詎其於收受上開保護令後，明知不得對劉金枝為身體上不法侵害，竟無視該
    保護令之內容，基於傷害之犯意，於九十一年十二月二十四日下午五時三十分許
    ，酒後情緒失控，尚未至精神耗弱或心神喪失程度，在台北市○○區○○路六巷
    八號三樓住處內廚房，隨手持廚房內放置之鐵鍋毆打劉金枝之頭部，致劉金枝受
    有頂部頭皮裂傷之傷害（傷害部分業據劉金枝撤回告訴），而違反法院所為禁止
    實施家庭暴力行為之民事通常保護令裁定。嗣經劉金枝報警查獲。
二、案經被害人劉金枝訴由臺北市政府警察局文山第二分局報請臺灣臺北地方法院檢
    察署檢察官偵查起訴。
    理  由
一、右揭事實，業據被告甲○○迭於警訊及偵、審時坦承不諱（見偵卷第六頁反面、
    第二四頁反面、本院九十二年六月十三日審判筆錄），核與被害人劉金枝指訴情
    節相符，並經證人即其子蘇柏誠於偵查中證述在卷（見偵查卷第二十頁反面），
    且有台北市警察局文山第二分局受（處）理家庭暴力案件調查紀錄（通報）表、
    家庭暴力事件驗傷診斷書、本院九十一年家護字第一九一號通常保護令影本各一
    份在卷可稽，被告於警訊、偵查及本院審理時對其酒後如何持鐵鍋毆打被害人之
    動機、方式均能據實陳述，足見其顯有毆打被害人之認知及意欲，其當時之精神
    狀態並未因喝酒而對外界事物之判斷能力而較普通人之平均程度顯然減退，尚未
    至精神耗弱或心神喪失之程度。故本件事證明確，被告犯行洵堪認定，應予依法
    論科。
二、查被告甲○○係被害人劉金枝所聲請依家庭暴力防治法核發保護令之相對人。其
    於收受並被執行保護令後，違反本院依該法第十三條第二項第一款所定禁止對告
    訴人姜柿妹實施身體上不法侵害之行為，核其所為係犯同法第五十條第一款之違
    反保護令罪。查被告雖有如事實欄所載之前科，然其未曾受有期徒刑以上刑之宣
    告，有臺灣高等法院被告全國前案紀錄表一份可參，被害人劉金枝於本院審理時
    亦供陳，只要被告能改過，就能原諒被告，被告復已接受戒酒處遇，本院衡酌上
    情，認被告經此教訓，當能知所警惕，信無再犯之虞，爰併予宣告緩刑二年，用
    啟自新，另依法諭知緩刑期間應付保護管束，以收矯正之效，且禁止對於被害人
    劉金枝實施家庭暴力行為，以保被害人之安全。
三、公訴意旨另以：被告甲○○於前開時、地持鐵鍋毆打被害人劉金枝之頭部，致劉
    金枝受有頂部頭皮裂傷之傷害，因認被告涉犯刑法第二百七十七條第一項之普通
    傷害罪嫌，求與前揭論罪部分一併處斷。惟按告訴乃論之罪，告訴人於第一審辯
    論終結前得撤回其告訴，又告訴經撤回者，應諭知不受理之判決，刑事訴訟法第
    二百三十八條第一項、第三百零三條第三款分別定有明文。本件被告被訴刑法第
    二百七十七條第一項之罪，依同法第二百八十七條前段之規定，為告訴乃論之罪
    ，並已據告訴人劉金枝於本院審理時當庭撤回告訴，並有撤回告訴狀一紙附卷可
    稽，公訴人既認此傷害部分，與前開起訴有罪之違反保護令罪部分，具有想像競
    合犯之裁判上一罪關係，爰不另為不受理判決之諭知。
據上論斷，應依家庭暴力防治法第五十條第一款、第三十條第一項、第二項第一款，
刑法第十一條前段、第四十一條第一項、第七十四條第一款，罰金罰鍰提高標準條例
第二條，判決如主文。
本案經檢察官戴東麗到庭執行職務
中      華      民      國    九十二    年      六      月    二十七    日
                                      臺灣臺北地方法院刑事第八庭
                                          法  官  胡宏文
右正本證明與原本無異。
如不服本判決，應於判決送達後十日內向本院提出上訴狀(應抄附繕本)。告訴人
或被害人如對於本判決不服者，應具備理由請求檢察官上訴，其上訴期間之計算
係以檢察官收受判決正本之日期為準。
                                          書記官  劉穗筠
中      華      民      國    九十二    年      七      月      一      日
附本案論罪科刑依據之法條：家庭暴力防治法第五十條第一款
家庭暴力防治法第五十條
違反法院依第十三條、第十五條所為之下列裁定者，為本法所稱之違反保
護令罪，處三年以下有期徒刑、拘役或科或併科新台幣十萬元以下罰金︰
一  禁止實施家庭暴力行為。
二  禁止直接或間接騷擾、接觸、通話或其他連絡行為。
三  命遷出住居所。
四  遠離住居所、工作場所、學校或其他特定場所。
五  命完成加害人處遇計畫：戒癮治療、精神治療、心理輔導或其他治療
    、輔導。


司法院資訊處製作；財團法人民間司法改革基金會備份。
